臺灣高雄地方法院刑事判決　　　　　　　 95年度訴字第364號
公　訴　人　臺灣高雄地方法院檢察署檢察官
被　　　告　乙○○
被　　　告　丑○○
被　　　告　丁○○　原名林文.
被　　　告　壬○○
被　　　告　癸○○
上五人共同
選任辯護人　周金城律師
　　　　　　陳旻沂律師
　　　　　　文　聞律師
被　　　告　子○○
指定辯護人　本院公設辯護人　辛○○
上列被告因強盜等案件，經檢察官提起公訴（94年度偵字第8731
、9090、13238號），本院判決如下：
    主  文
乙○○共同犯剝奪他人行動自由罪，累犯，處有期徒刑壹年；減
為有期徒刑陸月，如易科罰金，以銀元參佰元即新臺幣玖佰元折
算壹日。
丑○○犯賭博罪，處罰金新臺幣壹萬元，如易服勞役，以新臺幣
壹仟元折算壹日；減為罰金新臺幣伍仟元，如易服勞役，以新臺
幣壹仟元折算壹日；又共同犯剝奪他人行動自由罪，處有期徒刑
陸月，如易科罰金，以銀元參佰元即新臺幣玖佰元折算壹日；減
為有期徒刑參月，如易科罰金，以銀元參佰元即新臺幣玖佰元折
算壹日。
丁○○共同犯剝奪他人行動自由罪，處有期徒刑拾月；減為有期
徒刑伍月，如易科罰金，以銀元參佰元即新臺幣玖佰元折算壹日
。又共同犯傷害罪，處有期徒刑肆月；減為有期徒刑貳月，如易
科罰金，以銀元參佰元即新臺幣玖佰元折算壹日。應執行有期徒
刑陸月，如易科罰金，以銀元參佰元即新臺幣玖佰元折算壹日。
子○○共同連續犯圖利聚眾賭博罪，處有期徒刑陸月，如易科罰
金，以銀元參佰元即新臺幣玖佰元折算壹日；減為有期徒刑參月
，如易科罰金，以銀元參佰元即新臺幣玖佰元折算壹日；又共同
犯剝奪他人行動自由罪，處有期徒刑拾月；減為有期徒刑伍月，
如易科罰金，以銀元參佰元即新臺幣玖佰元折算壹日；又共同犯
傷害罪，處有期徒刑肆月，如易科罰金，以銀元參佰元即新臺幣
玖佰元折算壹日；減為有期徒刑貳月，如易科罰金，以銀元參佰
元即新臺幣玖佰元折算壹日。應執行有期徒刑玖月，如易科罰金
，以銀元參佰元即新臺幣玖佰元折算壹日。
壬○○共同連續犯圖利聚眾賭博罪，處有期徒刑肆月，如易科罰
金，以銀元參佰元即新臺幣玖佰元折算壹日；減為有期徒刑貳月
，如易科罰金，以銀元參佰元即新臺幣玖佰元折算壹日；又共同
犯剝奪他人行動自由罪，處有期徒刑陸月，如易科罰金，以銀元
參佰元即新臺幣玖佰元折算壹日；減為有期徒刑參月，如易科罰
金，以銀元參佰元即新臺幣玖佰元折算壹日。應執行有期徒刑肆
月，如易科罰金，以銀元參佰元即新臺幣玖佰元折算壹日。
癸○○無罪。
    事  實
一、乙○○前於民國86年間因違反槍砲彈藥刀械管制條例案件，
    經本院以86年度訴字第3579號判處有期徒刑1年，並經上訴
    臺灣高等法院高雄分院以89年度上更一字第383號上訴駁回
    確定，嗣於93年1月6日縮刑期滿執行完畢。
二、子○○（綽號「小賴」）與壬○○共同基於意圖營利，供給
    賭博場所、聚眾賭博之概括犯意聯絡，自94年3 月5 日起至
    同年月11日止，由子○○提供位於高雄縣美濃鎮○○路23號
    3 樓之住處，將之闢為公眾得出入之場所，做為賭博場所，
    並以日薪新臺幣（下同）1,000 元之代價雇用壬○○於上開
    處所擔任賭場工作人員，負責替賭客購買香菸、檳榔等工作
    ，而以撲克牌俗稱「梭哈」之玩法，供不特定之人賭博財物
    ，並向贏錢之人抽取抽頭金，連續提供該賭博場所予不特定
    人，並聚集不特定之多數人賭博以牟利。嗣於94年3 月11日
    凌晨2 時許，丑○○基於賭博之犯意，在上開公眾得出入之
    賭場，與戊○○一同賭博財物，丑○○因賭輸錢先行離去，
    戊○○則持續在該處賭博，不久子○○懷疑賭客戊○○有作
    牌出老千詐賭，遂通知乙○○（綽號「石頭」）、丁○○，
    乙○○於該日凌晨3 時許，夥同真實姓名年籍均不詳綽號「
    文龍」之成年人士趕至賭場，丁○○亦隨後趕至賭場，該4
    人乃謀議共同基於剝奪人行動自由之犯意聯絡，先由乙○○
    率領「文龍」將戊○○強行押上車，並由丁○○持衣服將戊○○頭罩起來，並駕駛不詳車牌號碼之自用小客車，子○○
    挾住戊○○坐於該車後座，共同將戊○○強行押往不知情之
    丙○○所有、位於高雄縣旗山鎮○○街9 之2 號之「藝堂刺
    字館」內解決詐賭糾紛而剝奪其行動自由，嗣於抵達上開刺
    字館後，乙○○則外出吃火鍋，子○○、丁○○為防止戊○○逃跑，遂以腳鐐銬住戊○○雙腳，並以戊○○詐賭為由，
    該2 人竟另行起意，共同基於傷害人之身體之犯意聯絡，由
    子○○以拳頭、丁○○則持刺字館門旁之木棒毆打戊○○，
    致戊○○受有頭部外傷及身體多處挫傷、左髖骨骨折等傷害
    。嗣乙○○吃畢火鍋後，經子○○告知後，則又與綽號「文
    龍」者到刺字館，持續共同剝奪戊○○行動自由，另壬○○
    則電話聯絡丑○○，告知有關戊○○詐賭之事，該2 人於同
    日凌晨6 時許，共同至該刺字館，基於上開犯意，共同參與
    子○○等人共同剝奪戊○○行動自由，期間丑○○、壬○○
    亦指摘戊○○詐賭之事，子○○、乙○○等人並要求戊○○
    撥打電話找人處理詐賭事宜，嗣戊○○尋得友人庚○○（綽
    號「兩仔」）前往該處商談詐賭之賠償事宜，迄至同日上午
    10 時 許，戊○○與乙○○等人就賠償金額仍無法達成共識
    ，後因庚○○見戊○○當時已受傷，乃央求乙○○讓其先將
    戊○○帶回送醫救治，擇日再商談賠償事宜，乙○○等人始
    同意將戊○○釋放。總計戊○○遭妨害自由期間約8 小時，
    嗣因戊○○畏懼乙○○等人對己不利，報警處理，因而循線
    查獲上情。
三、案經內政部警政署刑事警察局暨高雄市政府警察局旗山分局
    報告臺灣高雄地方法院檢察署檢察官偵查起訴。
    理  由
壹、證據能力方面
一、按被告以外之人於審判外之陳述雖不符前4 條之規定，而經
    當事人於審判程序同意作為證據，法院審酌該言詞陳述或書
    面陳述作成時之情況，認為適當者，亦得為證據。當事人、
    代理人或辯護人於法院調查證據時，知有第159 條第1 項不
    得為證據之情形，而未於言詞辯論終結前聲明異議，視為有
    前項之同意，刑事訴訟法第159 條之5 定有明文。
二、查本件被告犯罪事實之證據方法，詳如起訴書及本院卷內所
    引之證據，詳如：1 、證人即共同被告乙○○之警詢、偵訊
    、審判具結筆錄。2 、證人即共同被告丑○○之警詢、偵訊
    、審判具結筆錄。3 、證人即共同被告子○○之警詢、偵訊
    、審判具結筆錄。4 、證人即共同被告丁○○之警詢、偵訊
    、審判具結筆錄。5 、證人即告訴人戊○○之警詢、偵訊、
    審判具結筆錄。6 、證人己○○之警詢、偵訊、審判具結筆
    錄。7 、高雄市政府警察局刑警大隊搜索筆錄暨扣押物品目
    錄表。8 、茂隆骨科醫院被害人戊○○之診斷證明書。9 、
    被告乙○○行動電話門號0000000000號電話通聯紀錄。10、
    被告子○○行動電話門號0000000000號電話通聯紀錄。11、
    被告丑○○行動電話門號0000000000號電話通聯紀錄。12、
    被告丁○○行動電話門號0000000000號電話通聯紀錄。13、
    臺灣大哥大股份有限公司用戶門號000000000 號之丑○○之
    雙向通聯資料查詢。14、證人即共同被告癸○○之警詢、審
    判具結筆錄。15、遠傳電信電話號碼0000000000號通聯調閱
    查詢單。16、遠傳電信行動電話0000000000號被告癸○○之
    通聯調閱查詢紀錄。17、遠傳電信電話號碼0000000000號被
    告壬○○之通聯調閱查詢紀錄。18、證人庚○○之審判具結
    筆錄。19、證人丙○○之審判具結筆錄等，被告6 人及其等
    選任辯護人、公設辯護人均未於言詞辯論終結前聲明異議，
    並當庭表示沒有意見及同意列入證據方法（見本院卷第287
    、288 、354 、355 、393 、456 、457 、460 、461 頁）
    ，是本院審酌前開書面或言詞陳述，其作成過程並無不適當
    之情形，認為以之作為本案之證據亦屬適當，依刑事訴訟法
    第159 條之5 規定，自得作為證據，合先敘明。
貳、實體方面
甲：有罪部分
一、被告乙○○、丑○○、丁○○、子○○、壬○○犯剝奪行動
    自由罪部分：
(一)訊據被告乙○○、丑○○、丁○○、子○○、壬○○均就被
    告子○○在高雄縣美濃鎮○○路23號3 樓經營賭場，於94年
    3 月11日凌晨2 時許，被告丑○○在上址與戊○○一起賭博
    之際，因被告子○○發現戊○○有作牌詐賭嫌疑，遂與被告
    丁○○、乙○○、丑○○、壬○○在上開「藝堂刺字館」內
    解決詐賭糾紛等情不諱，惟均矢口否認有何剝奪戊○○行動
    自由之犯行，被告子○○、丁○○均辯稱：彼等沒有強押戊○○上車，是戊○○自願一同前往「藝堂刺字館」解決詐賭
    糾紛，戊○○的行動自由並沒有受到限制云云；被告乙○○
    辯稱：被告子○○打電話給伊，告訴伊賭場內有人詐賭，伊
    到達賭場後，伊只是向子○○提議到別的地方處理詐賭糾紛
    ，伊就先離開了，後來子○○打電話給伊說他們到刺字館去
    協商，伊就到刺字館協商詐賭之賠償事宜，伊沒有限制戊○○之行動自由云云；被告丑○○辯稱：96年3 月11日上午6
    時許，被告壬○○打電話通知伊說賭場有抓到詐賭的人，因
    為伊有輸錢，壬○○就帶伊到刺字館去，當時伊有問戊○○
    是如何詐賭，他說他是用指甲在牌上做記號，並且用腳踢對
    座綽號「阿發」的人，伊要被告子○○負責處理，子○○說
    他會和戊○○協商，伊說完後就和壬○○一起離開，伊並沒
    有控制戊○○的行動自由云云；被告壬○○辯稱：因為被告
    丑○○在事發當天有和戊○○在上開賭場賭博，伊就打電話
    給丑○○說戊○○詐賭，我們就一起到刺字館瞭解狀況，伊
    只有在刺字館裡走進走出，戊○○那時就已經受傷了，伊只
    進去刺字館一下下就離開了，伊沒有剝奪戊○○的行動自由
    云云。
(二)經查：
 1、告訴人戊○○於94年3 月11日凌晨2 時許，至上開賭場與被
    告丑○○一同賭博財物，如何因被告子○○懷疑告訴人戊○○有作牌出老千詐賭，而遭被告子○○、乙○○等人強行押
    上車，並強行押往上開「藝堂刺字館」內解決詐賭糾紛，而
    於抵達刺字館後，子○○、丁○○為防止告訴人戊○○逃跑
    ，遂以腳鐐銬住告訴人戊○○雙腳之事實，業據(1)證人戊○○於警詢、偵訊及本院審理時具結證稱：伊於96年3 月11日
    大約凌晨2 點多，在上開賭場3 樓，由被告乙○○等人把伊
    從上開賭場帶走並強押上車，上車後1 名男子即用頭罩蓋住
    伊頭部，約5 、6 分鐘到另外一個地方後，就將伊頭罩掀開
    ，用手銬、腳鐐把伊銬起來，要伊承認賭博出老千等語（見
    警卷第31、36、37、39至41頁、偵一卷第84至87頁、本院卷
    二第296 、297 頁）。(2)證人己○○於本院審理時具結證稱
    ：事發當天伊在1 樓看到被告乙○○帶人從上開賭場外面進
    來直接走到賭場3 樓去，戊○○就跟著他們一起從伊面前走
    出去，那一群人裡面，伊只認識綽號「石頭」（即被告乙○○）的人，伊不認識其他人，他們把戊○○帶走後的情形，
    伊就不清楚了等語（見本院卷二第395 至399 、402 頁）相
    符。(3)被告子○○於94年4 月14日警詢中供證稱：94年3 月
    11 日 凌晨3 時許，伊發現戊○○出老千詐賭，就撥打行動
    電話給被告丁○○，請他找人過來賭場幫忙處理，過了10分
    鐘後，丁○○就夥同「石頭」及1 名不詳姓名之男子到達賭
    場，丁○○及該男子將戊○○帶上車，載往上開「藝堂刺字
    館」，在刺字館裡只有伊和丁○○動手毆打戊○○，我們將
    戊○○控制在刺字館約2 個多小時，我們怕戊○○跑掉，就
    用腳鐐把他的腳銬住，但是沒有使用手銬把他的手銬住，當
    時在場的有伊、丁○○、丑○○、「石頭」、壬○○，「石
    頭」在跟戊○○談如何處理詐賭糾紛，其他人都在旁邊等語
    （見警卷第19至21頁），於本院審理時則具結證述：伊發現
    戊○○玩牌怪怪的，伊當時很氣憤，打電話給「石頭」乙○○，跟他說有人出老千，請他過來幫忙，乙○○凌晨3 時過
    來，乙○○建議到別的地方去處理，先行離開，伊打電話給
    丁○○，丁○○過來，伊與丁○○、戊○○一起去刺字館，
    到了刺字館，伊打電話給乙○○，乙○○1 個人過來，乙○○來刺字館與戊○○談處理詐賭的事情，快天亮時，丑○○
    、壬○○一起過來，伊沒有看到癸○○，羅、黃2 人有指摘
    戊○○出老千等語（見本院卷二第407 、408 頁）。(4)被告
    丁○○於94年4 月14日警詢時供證稱：「小賴」（即被告子
    ○○）打電話給伊，說他的賭場內有人詐賭出老千，伊就開
    車前往子○○的賭場，由伊出面以強烈的口氣向戊○○說有
    些事情要向他請教，要求戊○○與伊出去，並搭著他肩膀將
    他帶走，他上車後伊就拿車上的衣服將戊○○的頭罩起來，
    就直接把他載到「藝堂刺字館」，到達刺字館後，伊和子○○就毆打戊○○，伊為了要防止戊○○逃跑，就把戊○○銬
    上腳鐐，但沒有用手銬，伊毆打完後，就把腳鐐打開，子○○留在刺字館內，大約一下子「石頭」也到達現場，「小賴
    」、「石頭」與戊○○留在刺字館內談判，伊就到車上去睡
    覺，後來要離開時，伊有看到被告丑○○在場，但丑○○是
    後來才到刺字館等語（見警卷第26、27、28頁），於本院審
    理時具結證述：係子○○打電話給伊，說有人詐賭，叫伊過
    去看看，後由伊開車載戊○○、子○○去刺字館，在刺字館
    伊有見到子○○打戊○○，伊後來亦持刺字館門旁的木棒打
    戊○○，伊有對戊○○上腳鐐，伊打戊○○時，乙○○尚未
    到場等語（見本院卷二第458 至471 頁）均大致相符，益徵
    被告子○○確與被告丁○○、乙○○與綽號「文龍」之成年
    人士聯絡謀議，由乙○○率領「文龍」將戊○○強行押上車
    ，並由丁○○駕駛不詳車牌號碼之自用小客車，將戊○○強
    行押往「藝堂刺字館」內解決詐賭糾紛，而被告子○○、丁○○為防止戊○○逃跑，遂以腳鐐銬住戊○○雙腳，且另行
    起意共同毆打戊○○，且被告丑○○、壬○○嗣後亦陸續抵
    達上開刺字館等事實，堪以認定。(5)再被告乙○○於94年4
    月14日偵訊時具結證稱：這件事情全部是因為賭博所引起，
    他們在美濃鎮賭場賭博，是被告子○○打電話給伊，說捉到
    詐賭的人，請伊出面幫忙處理，伊就趕過去賭場等語（見偵
    一卷第47、48頁），於96年7 月12日本院審理時以證人身份
    具結證稱：94年3 月11日凌晨，伊有去上開賭場，因為被告
    子○○打電話告訴伊說賭場裡有人詐賭，他叫伊過去看看是
    否認識詐賭的人，伊和綽號「文龍」的男子一起過去，伊到
    該賭場3 樓時，看到戊○○、子○○及很多賭客在場，因為
    那個房子是伊朋友的家，伊怕打擾到他們，伊就跟子○○提
    議另外找地方談詐賭糾紛，伊就到旗山去吃火鍋，後來子○○打電話給伊，叫伊到上開刺字館去，伊就跟「文龍」一起
    去刺字館，伊到刺字館時，看到戊○○臉上有受傷，坐在沙
    發上，伊在刺字館的期間，被告子○○一開始就在，被告丑
    ○○、壬○○也在場，伊有與戊○○協商詐賭賠償事宜，戊○○就找庚○○來處理，庚○○來的時候天已經亮了，後來
    他們有說天亮了，大家也累了，有事情明天再處理，庚○○
    就把戊○○載走了等語（見本院卷二第471 至476 頁）。(6)
    被告丑○○於94年4 月14日警詢時證稱：告訴人戊○○於94
    年3 月11日凌晨2 時許，在上開賭場被強押上車時，伊沒有
    在現場，伊是於94年3 月11日上午6 時許，被告壬○○打電
    話通知伊說上開賭場有抓到詐賭的人，因為伊也是牌友之一
    ，伊就過去刺字館瞭解情況，當時伊有問戊○○是如何詐賭
    ，他說他是用指甲在牌子上做暗號，伊問完後約6 時30分就
    離開了等語（見警卷第13、14頁），於94年5 月6 日警詢時
    證稱：大約是在94年3 月10日，伊去上開賭場賭「梭哈」，
    被告壬○○於94年3 月11日上午約5 時30分左右，打電話通
    知伊去「藝堂刺字館」，因為伊玩「梭哈」輸10幾萬元，壬○○說抓到出老千的人，要伊去刺字館看看，伊到刺字館時
    ，伊有問戊○○如何出老千，並問他伊輸的錢他要如何處理
    ，戊○○坐在沙發上等語（見偵三卷第11、12頁），於94年
    4 月14日偵訊時具結證稱：伊事後才去「藝堂刺字館」，伊
    去刺字館時有與戊○○對話，伊有問他如何詐賭等語（見偵
    一卷第48頁），於96年5 月17日本院審理時以證人身份具結
    證稱：於96年3 月11日到上開賭場賭博，玩了20幾分鐘輸了
    16 萬 元就離開了，快天亮時，被告壬○○打電話給伊說上
    開賭場有人出老千，問伊是否要過去看看，伊就和壬○○約
    在旗山鎮的永和豆漿會合，他帶伊到「藝堂刺字館」去，伊
    到刺字館後有看到戊○○坐在沙發上，他看起來很疲倦，在
    刺字館裡還有被告乙○○、子○○在場，壬○○是和伊一起
    去的，伊到刺字館後就直接質問戊○○，伊要子○○負責處
    理，子○○說他會和戊○○協商等語（見本院卷二第412 至
    416 頁）。(7)被告壬○○於94年5 月9 日警詢時證稱：經營
    賭場為子○○，有時伊在賭場內買東西，被告子○○在94年
    3 月11日凌晨4 時左右，打電話告訴伊賭場有人出老千，通
    知伊去「藝堂刺字館」，當時有子○○在場談論戊○○詐賭
    的事，戊○○身體有受傷，伊不知道何人毆打戊○○，因被
    告丑○○有輸錢，伊有打電話告訴丑○○賭場有人詐賭，請
    他過來瞭解，大約在同日上午6 時左右，伊就與丑○○一起
    離開刺字館，伊不知道戊○○被控制多久等語（見偵三卷第
    23 、24 、25頁），於96年3 月29日本院審理時以證人身份
    具結證稱：案發前大約晚上12點左右，被害人戊○○等人在
    上開賭場賭博，伊在那裡看他賭博，之後被告子○○叫伊去
    買檳榔，伊就離開了，約3 半個小時候，伊回到賭場時就有
    賭客告訴伊，戊○○在那裡詐賭，伊聽到其他賭客說要去「
    藝堂刺字館」看看，伊就自己一個人到刺字館去，伊到旗山
    時，就先打電話給被告丑○○，因為丑○○當天有在上開賭
    場賭博，伊打電話跟丑○○說戊○○詐賭，伊和丑○○就一
    起到刺字館去，伊有看到戊○○臉上有受傷，伊去時當時在
    場的有被告子○○、乙○○、丑○○，他們在刺字館裡問戊○○詐賭的事，伊在刺字館裡走進走出，伊不知道後來與戊○○如何協商，天剛亮時伊有約丑○○一起離開等語（見本
    院卷二第364 至367 頁）。(8)證人庚○○於本院審理時具結
    供證稱：是戊○○打電話給伊，說發生賭博糾紛，叫伊過去
    處理賭博糾紛的事情，跟伊說他有詐賭，伊就跟乙○○商量
    賠償的方式，那時已是早上，伊看到戊○○受傷，就跟乙○○講是否可以看伊面子讓伊先帶戊○○去就醫休息，乙○○
    同意伊帶洪先生回去等語（見本院卷一第289 頁），是被害
    人戊○○在刺字館應係遭人剝奪行動自由，洵堪認定。
    (9)再依上開共同被告乙○○、丑○○、壬○○之前揭供證及
    參諸前開證人戊○○、己○○、共同被告子○○、丁○○之
    供證及審酌被告羅、黃2 人到達刺字館，目睹被害人戊○○
    受傷坐在沙發上，其情形係遭人剝奪行動自由，仍在現場指
    摘戊○○詐賭之事，與被告乙○○、壬○○均非被詐賭受有
    損失之人，而被告丑○○則係被詐賭受有損失之人，渠等與
    告訴人戊○○案發前均不相識，共同被告子○○既供承係因
    處理詐賭之事相約至上開刺字館，渠等亦均知悉被告子○○
    帶被害人戊○○至上址之目的，猶同意受邀前往，且被告乙○○、丑○○、壬○○嗣後陸續到達現場，仍基於同一目的
    之認識，參與向告訴人追查詐賭真相及索取賠償之行為，而
    被害人戊○○當時依證人庚○○之證詞，亦可證係處於遭人
    剝奪行動自由之情形，則彼等妨害被害人戊○○行動自由犯
    行，應有犯意聯絡及行為分擔至明。
 3、綜上所述，被告子○○、丁○○、乙○○、丑○○、壬○○
    上開辯解均係臨訟卸責之詞，無足採信。本件事證明確，被
    告5 人妨害行動自由犯行洵堪認定，應依法論科。又被告乙○○、子○○、丁○○、壬○○、丑○○等人對於與前開事
    證不符枝節與案情較無關係之細節所述部分，並不影響本件
    事實之認定，併此敘明。
二、被告丁○○、子○○犯傷害罪部分：
    事實內所載被告丁○○、子○○另行起意傷害戊○○部分，
    業據被告丁○○、子○○分別於本院審理中坦承不諱（見本
    院卷二第406 、410 、460 、462 、487 頁），核與證人即
    共同被告子○○、丁○○於警詢、本院審理時證述之情節相
    符（見警卷第19、21、27頁、94年度偵字第13238 號卷（下
    稱偵三卷）第15、19頁、本院卷二第406 、410 、460 、
    462 、487 頁），並有茂隆骨科醫院被害人戊○○之診斷證
    明書在卷可稽（見警卷第99頁），足認被告丁○○、子○○
    之自白與事實相符，自可採為認定事實之依據，被告2 人
    本件事證明確，其等傷害犯行堪以認定，應依法論科。
三、被告子○○、壬○○犯圖利聚眾賭博罪部分：
(一)上開圖利聚眾賭博之犯罪事實，業據被告子○○於警詢及本
    院審理中坦承不諱（見警卷第18、偵二卷第19頁、本院卷二
    第403 、456 、459 、487 頁），核與證人乙○○於警詢時
    證述：高雄縣美濃鎮○○路23號賭場是被告子○○主持經營
    等語（見偵三卷第7 頁），證人丁○○於警詢時證述：高雄
    縣美濃鎮○○路23號賭場是被告子○○經營等語（見警卷第
    27頁、偵三卷第15頁），證人壬○○於警詢時證述：高雄縣
    美濃鎮○○路23號是經營俗稱「梭哈」賭場，被告子○○為
    負責人等語（見偵三卷第23頁）相符，且據證人丑○○於警
    詢時證述：伊大約是在94年3 月10日在高雄縣美濃鎮○○路
    23號3 樓賭「梭哈」等語（見偵三卷第11頁）可按，此部分
    事證明確；至被告壬○○則矢口否認有何與被告子○○共同
    意圖營利提供賭博場所或聚眾賭博之犯行，辯稱：伊沒有受
    僱於被告子○○在上開賭場工作，伊是去該賭場找子○○，
    並看他們賭博，子○○給伊1,000 元，叫伊去買香菸及檳榔
    ，1,000 元並不是子○○給伊的薪水云云。
(二)經查：
 1、被告壬○○於警詢時即供稱：被告子○○在高雄縣美濃鎮○○路23號經營賭場，伊有時在賭場內負責買東西（香菸、檳
    榔、飲料）等語（見偵三卷第23頁），於94年10月4 日偵訊
    時供稱：伊有在上開職業賭場工作，老闆是被告子○○，1
    天薪水1,000 元，工作內容是買煙及檳榔等語（見94年度偵
    字第8731號卷（下稱偵一卷）第87、88頁），核與證人子○○於94年4 月14日警詢時證稱：伊以日薪2,00 0元雇用壬○○在賭場幫伊記帳等語（見警卷第21頁），於94年5 月11日
    警詢時證稱：伊是高雄縣美濃鎮○○路23號賭場的負責人，
    工作人員只有壬○○，負責買香菸、檳榔、飲料等語相符（
    見偵三卷第19頁），並經證人即告訴人戊○○於警詢時證稱
    ：被告子○○及壬○○是賭場主持人等語（見警卷第36頁）
    ，於96年3 月8 日本院審理時具結證稱：伊與被告丑○○一
    起在上開賭場賭博，被告子○○負責處理賭場內的事，被告
    壬○○也有在現場處理賭場內的事情及招呼客人等語（見本
    院卷一第296 頁），及證人丑○○於94年5 月6 日警詢時證
    稱：伊只知道壬○○在上開負責買檳榔、香菸，因為只有伊
    輸錢離開，所以壬○○才會打電話通知伊等語供證屬實（見
    偵三卷第11頁），是被告壬○○上開所辯，尚非可採。至證
    人子○○於96年5 月17日本院審理時改口證稱：被告壬○○
    是伊朋友，他是來賭場玩的，伊拜託他去外面買檳榔及香菸
    ，伊沒有給壬○○1,000 元作為代價云云（見本院卷二第40
    4 頁），證人丑○○於於同日本院審理時改口證稱：伊當天
    在賭場裡沒有看到被告壬○○云云（見本院卷二第413 頁）
    。本院審酌被告壬○○及證人子○○、丑○○於為警查獲當
    時之證述係於無任何防備情況下作成，較無來自被告等或其
    他成員同庭在場之壓力而出於虛偽不實之陳述，或事後串謀
    而故為避重就輕維護之機會，亦比較不會因避免得罪被告等
    或人情施壓等考量，而故為有利被告之證述，證詞應較為可
    採，且證人子○○、丑○○於警詢證述內容亦與證人戊○○
    上開證詞大致相符，益徵證人子○○、丑○○於本院審理中
    之上開證述，顯係迴護被告壬○○之詞，自難予以採信。足
    認被告壬○○確於上開時、地受僱於被告子○○在上址擔任
    記帳、購買香菸、檳榔等工作，是被告壬○○與被告子○○
    間就上開賭博犯行確有犯意聯絡及行為分擔，至堪認定。
 2、綜上所述，足認被告壬○○上開所辯，均屬事後避重就輕推
    諉卸責之詞，殊無可採。本案事證明確，被告子○○、壬○○上開犯行，洵堪認定，應依法論科。
四、被告丑○○犯賭博罪部分：
(一)訊據被告丑○○固坦承有於上開時、地賭博財物之事實，惟
    辯稱其並未在公眾得出入之處所賭博云云；辯護人辯護意旨
    則以：上開賭場係位於一般住家，並非公眾得出入之場所，
    必須經由熟人介紹方得以進入，所以不構成故與公然賭博罪
    云云，資為辯護。
(二)經查：
 1、按刑法第266 條第1 項所謂公共場所，或公眾得出入之場所
    ，不以法令所容許者為限，如供賭博用之花會場、輪盤場等
    ，雖設於私人住宅亦屬公眾得出入之場所，司法院24年院字
    第1371號解釋參照。本件上開高雄縣美濃鎮○○路23號3 樓
    雖屬私人住宅，然上開住宅係被告子○○提供作為賭博場所
    ，聚眾賭博乙節，業經被告子○○供承不諱，已如前述，且
    證人即共同被告壬○○於96年3 月29日本院審理時具結證稱
    ：要去上開賭場賭博可以直接進去等語（見本院卷二第364
    頁），證人戊○○於96年3 月8 日本院審理時具結證稱：伊
    於94年3 月間有到高雄縣美濃鎮○○路23號3 樓賭博，是叫
    「阿林」的友人介紹伊去的，伊去過2 次，都是「阿林」帶
    伊去的，我們到達現場後，因為該處是開放場所，門沒有鎖
    ，伊就直接走進去賭博等語（見本院卷一第295 、296 、29
    9 頁），證人己○○於96年5 月17日本院審理時具結證稱：
    被告子○○在上開賭場主持賭局，他叫伊帶人過去玩，伊連
    續3 天帶人過去玩等語（見本院卷二第394 頁），該住宅既
    已為不特定多數之參與賭博者得自由進出，自屬公眾得出入
    之場所無疑，益徵被告丑○○及其選任辯護人辯稱：上開處
    所並非公共場所云云，係臨訟卸責之詞，無足採信。
 2、綜上所述，被告丑○○上開所辯無非卸責之詞，殊無可採，
    本件事證明確，其賭博犯行堪以認定，應依法論科。
五、查被告5 人行為後，如附表所示之相關法律均業經變更，並
    俱於95年7 月1 日施行，玆經整體比較結果，裁判時法並未
    較為有利，從而依刑法第2 條第1 項規定，自應適用各該行
    為時法，亦即修正前法；至刑法第28、55條之文字修正，亦
    無關行為可罰性之變更，自均不生新舊法比較之問題，而應
    直接適用裁判時法，合先敘明。
六、論罪科刑：
(一)核被告乙○○所為，係犯刑法第302 條第1 項剝奪行動自由
    罪；被告丑○○所為，係犯刑法第302 條第1 項剝奪行動自
    由罪、同法第266 條第1 項之賭博罪；被告丁○○所為，係
    犯刑法第302 條第1 項剝奪行動自由罪、同法第277 條第1
    項之傷害罪；被告子○○所為，係犯刑法第302 條第1 項剝
    奪行動自由罪、同法第277 條第1 項之傷害罪、同法第268
    條前段意圖營利供給賭場及第268 條後段之聚眾賭博罪；被
    告壬○○所為，係犯刑法第302 條第1 項剝奪行動自由罪、
    同法第268 條前段意圖營利供給賭場及第268 條後段之聚眾
    賭博罪。
(二)被告乙○○、丑○○、丁○○、子○○、壬○○與上開不詳
    姓名年籍綽號「文龍」之成年人士間，就上開剝奪行動自由
    犯行，均具有犯意聯絡及行為分擔，不論依修正前之刑法第
    28 條 ，或修正後之刑法第28條之規定，均構成共同正犯，
    對被告而言並無有利或不利之情形，自不生新舊法比較之問
    題，應逕依修正前之刑法第28條，論以共同正犯；被告子○○、丁○○就上開傷害犯行，有犯意聯絡，行為分擔，均為
    共同正犯；被告子○○、壬○○，就上開意圖營利供給賭場
    、聚眾賭博犯行，有犯意聯絡及行為分擔，均應論以共同正
    犯。
(三)被告子○○、壬○○先後多次意圖營利供給賭博場所及聚眾
    賭博之犯行，時間緊接，手段相同，所犯係構成要件相同之
    罪名，顯均係基於概括犯意反覆為之，為連續犯，爰依修正
    前刑法第56條之規定，均論以一罪，並各加重其刑。被告2
    人所犯上開2 罪，均係基於一個賭博犯意之決定，達成其同
    一犯罪之各個舉動，應屬法律概念之一行為，其一行為觸犯
    上開2 罪名，為想像競合犯，應依刑法第55條前段規定，從
    一重之意圖營利聚眾賭博罪處斷。
(四)被告丑○○所犯上開賭博罪、剝奪行動自由罪間；被告丁○○所犯上開剝奪行動自由罪、傷害罪間；被告子○○所犯上
    開連續圖利聚眾賭博罪、剝奪行動自由罪、傷害罪間；被告
    壬○○所犯上開連續圖利聚眾賭博罪、剝奪行動自由罪間，
    彼此犯意個別、行為互殊，應予分論併罰，公訴人認前述剝
    奪行動自由、傷害2 罪，屬牽連關係，為裁判上一罪，從一
    重處斷，尚有未洽，併此敘明。
(五)又被告乙○○有事實欄所列前揭犯罪前科紀錄，有臺灣高等
    法院被告前案紀錄表可稽，其受有期徒刑執行完畢，5 年以
    內再故意犯本件有期徒刑以上之罪，不論依修正前之刑法第
    47條，或修正後之刑法第47條第1 項之規定，均構成累犯，
    對被告而言並無有利或不利之情形，自不生新舊法比較之問
    題，應予直接適用裁判時刑法第47條第1 項之規定論以累犯
    ，加重其刑。
(六)爰審酌被告5 人不思以合法手段解決賭博糾紛，其犯罪動機
    係為取回詐賭所受損失，竟以強暴、脅迫之非法方式剝奪告
    訴人之行動自由，且被告子○○、丁○○並出手毆傷告訴人
    ，造成告訴人身心受創，且迄今未與告訴人達成和解，未賠
    償告訴人所受損害，其等所為自應受有相當程度之刑事非難
    ，復參以被告乙○○、丑○○、壬○○於犯後卸責飾詞，矢
    口否認犯行，被告子○○、丁○○尚知坦承部分傷害犯行，
    及被告5 人犯罪之動機、目的、手段、所生危害等一切情狀
    ，分別量處如主文所示之刑。
(七)本件被告5 人所為上開犯行之犯罪時間均在96年4 月24日以
    前，均合於減刑條件，爰依中華民國96年罪犯減刑條例第2
    條第1 項第3 款之規定，應減其宣告刑2 分之1 如主文所示
    ，並就被告乙○○部分諭知易科罰金之折算標準、就被告丑
    ○○部分諭知易服勞役、易科罰金之折算標準，就被告丁○○、子○○、壬○○部分定其應執行之刑及易科罰金之折算
    標準，以資懲儆。
(八)至扣案之木質球棒1 支，雖係被告丁○○供上開傷害犯行所
    用之物，惟被告丁○○否認為其所有，經查係刺字館內之物
    ，並無其它證據足認為被告丁○○所有，且非違禁物，爰不
    併為沒收之諭知，附此敘明。
七、不另為無罪諭知之部分：
(一)公訴意旨略以：被告子○○與丁○○、乙○○、丑○○、壬○○，共同基於剝奪他人行動自由、強盜及傷害之犯意聯絡
    ，先將戊○○強押上車，開往高雄縣旗山鎮○○街9 之2號
    「藝堂刺字館」剝奪其自由。被告5 人並以：「如不承認為
    郎中，要讓你死在這裡」等語，恐嚇危害戊○○生命安全，
    使戊○○心生畏懼。並將戊○○銬上手銬及腳鐐，並分持客
    觀上足以對人造成生命身體傷害而具殺傷力之鋁棒、木棒、
    或徒手圍毆戊○○，以此強暴方式，致使戊○○不能抗拒後
    ，而強取其身上現金16萬元及價值60萬元手錶等財物，戊○○並因此受有頭部外傷及身體多處挫傷、左髖骨骨折等傷害
    ，嗣後戊○○遭拘禁達8 小時後，始被釋放，因認被告子○○、乙○○、丑○○、丁○○、壬○○另共同涉犯刑法第
    305 條之恐嚇危害安全罪、第330 條之攜帶凶器、結夥3 人
    以上之加重強盜罪；被告乙○○、丑○○、壬○○另共同涉
    犯刑法第277 條第1 項之普通傷害罪等語。
(二)按犯罪事實應依證據認定之，無證據不得認定犯罪事實；不
    能證明被告犯罪者，應諭知無罪之判決，刑事訴訟法第154
    條第2 項及第301 條第1 項，分別定有明文。次按認定不利
    於被告之事實，須依積極證據，苟積極證據不足為不利於被
    告事實之認定時，即應為有利於被告之認定，更不必有何有
    利之證據；又事實之認定，應憑證據，如未能發現相當證據
    ，或證據不足以證明，自不能以推測或擬制之方法，以為裁
    判基礎。而刑事訴訟法上所謂認定犯罪事實之積極證據，係
    指適合於被告犯罪事實之認定之積極證據而言，雖不以直接
    證據為限，間接證據亦包括在內；然而無論直接或間接證據
    ，其為訴訟上之證明，須於通常一般之人均不致有所懷疑，
    而得確信其為真實之程度者，始得據為有罪之認定，倘其證
    明尚未達到此一程度，而有合理之懷疑存在時，致使無從形
    成有罪之確信，根據「罪證有疑，利於被告」之證據法則，
    即不得遽為不利被告之認定（最高法院30年上字第816 號、
    29年上字第3105號、30年上字第1831號、40年臺上字第86號
    及76年臺上字第4986號判例意旨參照）。再者，告訴人之告
    訴，係以使被告受刑事訴追為目的，是其陳述是否與事實相
    符，仍應調查其他證據以資認定，此有最高法院29年上字第
    3105號、40年臺上字第86號、30年上字第816 號、52年度臺
    上字第1300號、76年臺上字第4986號判例可資參照。另按刑
    法上之強盜罪，以有為自己或第三人不法所有之意圖為構成
    要件之一，若奪取財物係基於他種目的，而非出於不法所有
    之意思者，縱其行為違法，要不成立強盜罪，最高法院21年
    度上字第18號判例可資參照。
(三)公訴人認被告子○○、乙○○、丑○○、丁○○、壬○○涉
    有前揭犯行，係以1 、證人即共同被告乙○○之警詢、偵訊
    、審判具結筆錄。2 、證人即共同被告丑○○之警詢、偵訊
    、審判具結筆錄。3 、證人即共同被告子○○之警詢、偵訊
    、審判具結筆錄。4 、證人即共同被告丁○○之警詢、偵訊
    、審判具結筆錄。5 、證人即告訴人戊○○之警詢、偵訊、
    審判具結筆錄。6 、高雄市政府警察局刑警大隊搜索筆錄暨
    扣押物品目錄表。7 、茂隆骨科醫院被害人戊○○之診斷證
    明書。8 、被告乙○○行動電話門號0000000000號電話通聯
    紀錄。9 、被告子○○行動電話門號0000000000號電話通聯
    紀錄。10、被告丑○○行動電話門號0000000000號電話通聯
    紀錄。11、被告丁○○行動電話門號0000000000號電話通聯
    紀錄。12、臺灣大哥大股份有限公司用戶門號000000000 號
    之丑○○之雙向通聯資料查詢。13、證人即共同被告癸○○
    之警詢、審判具結筆錄，為其論斷之依據。訊據被告子○○
    、乙○○、丑○○、丁○○、壬○○均堅決否認有何恐嚇、
    結夥強盜犯行，均辯稱：彼等沒有出言恐嚇告訴人，也沒有
    強取告訴人戊○○身上之現金16萬元及價值60萬元手錶等財
    物等語；被告乙○○、丑○○、壬○○亦均堅決否認有何傷
    害犯行，均辯稱：彼等沒有毆打告訴人等語。
(四)經查：
 1、被告乙○○、丑○○、丁○○、子○○、壬○○因告訴人戊○○詐賭，為追償損失、洽談詐賭賠償事宜，由乙○○率領
    1 名不詳姓名年籍綽號「文龍」之成年人士將告訴人強行押
    上車，並由丁○○駕駛不詳車牌號碼之自用小客車，子○○
    挾住戊○○坐於該車後座，共同將告訴人強行押往「藝堂刺
    字館」解決詐賭糾紛，被告乙○○及壬○○係經由被告子○○分別約集，被告丑○○則受被告壬○○邀同，陸續前往上
    址加入追查告訴人詐賭事宜等情，業經詳論如前，足見被告
    乙○○、丑○○、丁○○、子○○、壬○○先後到場之目的
    僅在以控制告訴人之行動自由之方法，逼使告訴人返還先前
    詐賭所贏之賭款並追償因此所受損害，並無為自己或第三人
    不法所有之意圖，復參以證人戊○○於96年3 月8 日本院審
    理時亦結證稱：被告乙○○要伊賠償500 萬元，其他被告都
    有在現場，伊為了要離開，所以還價200 萬元，他們拔伊身
    上的勞力士的錶，並拿走伊身上的現金16萬元等語（見本院
    卷一第298 頁），且證人庚○○於本院審理時亦具結證述：
    伊到刺字館，戊○○有跟伊提詐賭之事，伊就與乙○○商量
    賠償方式，後來伊見戊○○有受傷，那時已早上，徵得乙○○同意，帶戊○○先離開，當時賠償之事尚未談妥等語（見
    本院卷一第288 至293 頁），足認被告乙○○等人要求告訴
    人交出現金及財物之目的係為賠償渠等因詐賭之損害，並無
    不法所有之意圖甚明，被告乙○○等人所為即與刑法第330
    條強盜罪之構成要件有間，自不得以強盜罪相繩。
 2、又證人戊○○於94年3 月22日警詢時證述：他們恐嚇脅迫伊
    承認出老千，並恐嚇伊，要再拿200 萬元來換取自由，否則
    要將伊打死云云（見警卷第31頁），於94年3 月29日警詢時
    證述：他們脅迫伊承認詐賭云云（見警卷第36、37頁），於
    94年6 月30日偵訊時具結證述：乙○○他聽人家說伊是郎中
    ，如果不給他錢，他要讓伊死在該處云云（見偵一卷第54頁
    ），核其上開供述，前後不一，已見瑕疵，自無從僅以其證
    述內容，逕為不利於被告乙○○等5 人有恐嚇之犯行。再者
    ，對於被告乙○○、丑○○、丁○○、子○○、壬○○共同
    以行動或言語使告訴人心生畏怖，及卷查被害人戊○○對於
    被告乙○○、丑○○、壬○○共同毆打告訴人乙節，均僅有
    告訴人之唯一指訴，並無其他相關佐證，尚難以此遽認被告
    乙○○等5 人確有公訴人所指之前揭犯行。
 3、本院復查無積極之證據足證被告乙○○、丑○○、丁○○、
    子○○、壬○○有強盜、恐嚇危害安全犯行；被告乙○○、
    丑○○、壬○○有傷害犯行，原應為無罪判決之諭知，惟因
    公訴人認此部分犯罪，與上揭被告乙○○等5 人成立之剝奪
    他人行動自由罪部分，有牽連犯之裁判上一罪關係，爰均不
    另為無罪之諭知。
乙、被告癸○○無罪部分：
一、公訴意旨另以：被告癸○○於上開時、地，與被告子○○、
    丁○○、乙○○、丑○○、壬○○，共同以上開方式，剝奪
    戊○○之行動自由，並以：「如不承認為郎中，要讓你死在
    這裡」等語，恐嚇危害戊○○生命安全，使戊○○心生畏懼
    。又將戊○○銬上手銬及腳鐐、毆打戊○○，以此強暴方式
    ，致使戊○○不能抗拒後，而強取其身上現金16萬元及價值
    60萬元之手錶等財物，因認被告癸○○涉犯刑法第302 條第
    1 項之剝奪他人行動自由罪、第305 條之恐嚇危害安全罪、
    第330 條之攜帶凶器、結夥3 人以上之加重強盜罪、第277
    條第1 項之普通傷害罪嫌等語。
二、按犯罪事實應依證據認定之，無證據不得認定犯罪事實；不
    能證明被告犯罪者，應諭知無罪之判決，刑事訴訟法第154
    條第2 項及第301 條第1 項，分別定有明文。次按認定不利
    於被告之事實，須依積極證據，苟積極證據不足為不利於被
    告事實之認定時，即應為有利於被告之認定，更不必有何有
    利之證據；又事實之認定，應憑證據，如未能發現相當證據
    ，或證據不足以證明，自不能以推測或擬制之方法，以為裁
    判基礎。而刑事訴訟法上所謂認定犯罪事實之積極證據，係
    指適合於被告犯罪事實之認定之積極證據而言，雖不以直接
    證據為限，間接證據亦包括在內；然而無論直接或間接證據
    ，其為訴訟上之證明，須於通常一般之人均不致有所懷疑，
    而得確信其為真實之程度者，始得據為有罪之認定，倘其證
    明尚未達到此一程度，而有合理之懷疑存在時，致使無從形
    成有罪之確信，根據「罪證有疑，利於被告」之證據法則，
    即不得遽為不利被告之認定（最高法院30年上字第816 號、
    29年上字第3105號、30年上字第1831號、40年臺上字第86號
    及76年臺上字第4986號判例意旨參照）。
三、公訴人認被告癸○○涉有前揭犯行，係以1 、證人即共同被
    告乙○○之警詢、偵訊、審判具結筆錄。2 、證人即共同被
    告丑○○之警詢、偵訊、審判具結筆錄。3 、證人即共同被
    告子○○之警詢、偵訊、審判具結筆錄。4 、證人即共同被
    告丁○○之警詢、偵訊、審判具結筆錄。5 、證人即告訴人
    戊○○之警詢、偵訊、審判具結筆錄。6 、高雄市政府警察
    局刑警大隊搜索筆錄暨扣押物品目錄表。7 、茂隆骨科醫院
    被害人戊○○之診斷證明書。8 、被告乙○○行動電話門號
    000000 0000 號電話通聯紀錄。9 、被告子○○行動電話門
    號000000 0000 號電話通聯紀錄。10、被告丑○○行動電話
    門號000000 0000 號電話通聯紀錄。11、被告丁○○行動電
    話門號000000 0000 號電話通聯紀錄。12、臺灣大哥大股份
    有限公司用戶門號000000000 號之丑○○之雙向通聯資料查
    詢，為其論斷之依據。訊據被告癸○○堅決否認有何前揭犯
    行，辯稱：伊不認識被告子○○，也沒有去過上開賭場，案
    發當時，伊和刺字館的老闆丙○○在一起吃宵夜，被告丁○○打電話向丙○○借刺字館，要協商詐賭的事情，吃完宵夜
    後，伊和丙○○就順路過去刺字館看看，伊只在外面觀望一
    下就走了，伊和丙○○就去隔壁的釣蝦場唱歌，伊不知道當
    時發生何事等語。
四、經查：
(一)被告癸○○只有出現在「藝堂刺字館」，沒有到過上開美濃
    鎮賭場，也沒有出手毆打告訴人戊○○，只是在刺字館內走
    來走去，在現場亦沒有說話等情，據告訴人於本院審理中證
    述明確（見本院卷一第298 、301 、361 頁），核與證人丙○○於本院審理時具結證稱：被告丁○○當時在伊家泡茶，
    後來他就跟伊借刺字館，說要到那裡泡茶，大約凌晨2 、3
    點時，被告癸○○打電話約伊去吃宵夜，我們就一起去旗山
    吃宵夜，吃完宵夜後，伊就約癸○○一起過去刺字館看看，
    伊進去時沒有看到丁○○，看到現場有人在講事情，都是丁○○的朋友，因為伊沒有看到丁○○，所以伊就和被告癸○○到隔壁的釣蝦場去釣蝦，我們去刺字館的時間約10分鐘，
    癸○○沒有跟伊說什麼，也沒有作什麼事情，後來是警察來
    找伊，伊才知道發生事情等語（見本院卷一第356 至358 頁
    ）大致相符，且卷查其餘共同被告於警詢、偵查中亦未證述
    被告癸○○有參與本件犯行。是尚難以告訴人戊○○指訴被
    告癸○○曾至刺字館，在該處走動，即遽認其有公訴人所指
    之前揭犯行。
(三)至公訴人所提出被告癸○○當時所持用之0000000000號行動
    電話雙向通聯紀錄（見偵三卷第31頁），然此僅能證明被告
    癸○○以其使用上開行動電話門號於94年3 月11日上午9 時
    57分42秒曾與被告乙○○所使用之0000000000號行動電話通
    話聯絡（見警卷第101 頁），及被告癸○○行動電話所在基
    地台位置為高雄縣旗山鎮○○路570 巷2 號812F屋頂、被告
    乙○○行動電話所在基地台位置為高雄縣旗山鎮○○路570
    巷2 號之事實，並不能作為通話內容之證明，亦與證明犯罪
    構成要件事實之存在無涉，尚難僅憑上開通聯紀錄，遽為被
    告癸○○不利之認定。
五、綜上所述，本件公訴人認被告癸○○涉嫌前揭犯行所憑之證
    據，尚未達於通常一般之人均不致有所懷疑，而得確信其為
    真實之程度，依刑事訴訟制度「倘有懷疑，即從被告之利益
    為解釋」、「被告應被推定為無罪」之原則，即難遽為被告
    癸○○不利之認定。而公訴人所提出之證據，尚不足為被告
    癸○○有罪之積極證明，其指出證明之方法，亦無從說服法
    院以形成被告癸○○有罪之心證，揆諸前揭說明，本院自應
    為被告癸○○無罪之諭知。
據上論斷，應依刑事訴訟法第299 條第1 項前段，第301 條第1
項、刑法第2 條第1 項前段、第28條、第55條、第266 條第1 項
、第268 條、、第277 條第1 項、第302 條第1 項、第42條第3
項前段，修正前刑法（下同）第56條、第51條第5 款、第41條第
1 項前段、第2 項，刑法施行法第1 條之1 ，廢止前罰金罰鍰提
高標準條例第2 條，中華民國九十六年罪犯減刑條例第2 條第1
項第3 款、第7 條、第9 條，判決如主文。
本案經檢察官甲○○到庭執行職務。
中　　華　　民　　國　　96　　年　　8 　　月　　24　　日
                  刑事第三庭  審判長法　官  田平安
                                    法  官  施添寶
                                    法  官  錢衍蓁
以上正本證明與原本無異。
如不服本判決應於收受本判決後10日內向本院提出上訴書狀，並
應敘述具體理由，如未敘述上訴理由者，應於上訴期間屆滿後20
日內補提理由書狀於本院（均須按他造當事人之人數附繕本）「
切勿逕送上級法院」。
中　　華　　民　　國　　96　　年　　8 　　月　　24　　日
　　　　　　　　　　　　　　　　　  書記官  秦富潔
┌────────────────────────────────────────────────────┐
│附表：                                                                                                  │
├──────┬─────────────┬─────────────┬───────┬─────────┤
│相關變更條文│行為時法（下稱舊法）之內容│裁判時法（下稱新法）之內容│比  較  理  由│備    註          │
├──────┼─────────────┼─────────────┼───────┼─────────┤
│刑法第33條第│罰金：（銀元）1 元以上。  │罰金：新臺幣1000元以上，以│罰金刑之下限，│舊法下限刑較低，較│
│5 款：罰金刑│                          │百元計算。                │由銀元10元（亦│為有利            │
│下限變更    │                          │                          │經提高）即新臺│                  │
│            │                          │                          │幣30元，提高為│                  │
│            │                          │                          │新臺幣1000元；│                  │
│            │                          │                          │且加（減）之最│                  │
│            │                          │                          │低數額，亦由銀│                  │
│            │                          │                          │元1 元即新臺幣│                  │
│            │                          │                          │3 元，提高為新│                  │
│            │                          │                          │臺幣100 元    │                  │
├──────┼─────────────┼─────────────┼───────┼─────────┤
│【數罪併罰定│併合處罰之數罪，其應執行  │數罪併罰，其應執行之刑未  │              │依刑法施行法第3 條│
│定應執行刑後│之刑逾6 月者，亦得易科罰  │逾6 月者，亦得易科罰金。  │              │之1 第3 項規定，於│
│，得否易科罰│金。                      │                          │              │94年月7 日刑法（即│
│金】刑法第41│                          │                          │              │新法）修正施行前，│
│條第2 項    │                          │                          │              │犯併合處罰數罪中之│
│            │                          │                          │              │一罪，且該數罪均符│
│            │                          │                          │              │合易科罰金之規定者│
│            │                          │                          │              │，適用90年1 月4 日│
│            │                          │                          │              │修正（即舊法）第41│
│            │                          │                          │              │條第2 項之規定。是│
│            │                          │                          │              │本案應適用舊法。  │
├──────┼─────────────┼─────────────┼───────┼─────────┤
│【易科罰金折│犯最重本刑為5 年以下有期徒│犯最重本刑為5 年以下有期徒│易科罰金折算標│舊法有利          │
│算標準變更】│刑以下之刑之罪，而受6 個月│刑以下之刑之罪，而受6 個月│準由銀元300 元│                  │
│修正前刑法第│以下有期徒刑或拘役之宣告…│以下有期徒刑或拘役之宣告者│即新臺幣900 元│                  │
│41條第1 項前│得以（銀元，下同）1 元以上│，得以新臺幣1000元、2000元│，提高為以新臺│                  │
│段、廢止前罰│3 元以下折算1 日，易科罰金│或3000元折算1 日，易科罰金│幣1000元、2000│                  │
│金罰鍰提高標│。依刑法第41條易科罰金…就│。                        │元或3000元折算│                  │
│準條例第2 條│其原定數額提高為100 倍折算│                          │1 日。        │                  │
│→現行刑法第│1 日；法律所定罰金數額未依│                          │              │                  │
│41條第1 項前│本條例提高倍數，或其處罰法│                          │              │                  │
│段          │條無罰金刑之規定者，亦同。│                          │              │                  │
├──────┼─────────────┼─────────────┼───────┼─────────┤
│【連續犯規定│連續數行為而犯同一罪名者，│ 刪除                     │一般認為連續犯│舊法有利          │
│】修正前刑法│以一罪論。但得加重其刑至二│                          │在本質上係數行│                  │
│第56條      │分之                      │                          │為而屬數罪，僅│                  │
│            │一                        │                          │係基於訴訟經濟│                  │
│            │                          │                          │或責任吸收原則│                  │
│            │                          │                          │之考量，而論以│                  │
│            │                          │                          │一罪，新法將連│                  │
│            │                          │                          │續犯之規定廢除│                  │
│            │                          │                          │後，除非符合「│                  │
│            │                          │                          │接續犯」或「包│                  │
│            │                          │                          │括的一罪」之情│                  │
│            │                          │                          │形，可認為構成│                  │
│            │                          │                          │單一之犯罪外，│                  │
│            │                          │                          │均應認係數罪併│                  │
│            │                          │                          │罰。          │                  │
├──────┼─────────────┼─────────────┼───────┼─────────┤
│【定執行刑之│宣告多數有期徒刑者，於各  │宣告多數有期徒刑者，於各  │修正後之定應執│舊法有利          │
│最高度】刑法│刑中之最長期以上，各刑合併│刑中之最長期以上，各刑合併│行刑最高度較  │                  │
│第51條第5款 │之刑期以下，定其刑期。但不│之刑期以下，定其刑期。但不│高，對被告不利│                  │
│            │得逾20年。                │得逾30年。                │。            │                  │
├──────┼─────────────┼─────────────┼───────┼─────────┤
│【易服勞役折│易服勞役以1 元以上3 元以下│易服勞役以新臺幣1,000元、 │易服勞役折算標│新法易服勞役之折算│
│算標準變更】│，折算1 日。依刑法…第42條│2,000元或3,000元折算1 日  │準，由銀元300 │標準較為有利。    │
│修正前刑法第│第2 項易服勞役者，均就其原│                          │元即新臺幣900 │                  │
│42條第2 項前│定數額提高為100 倍折算1 日│                          │元，提高為以新│                  │
│段、廢止前罰│；法律所定罰金數額未依本條│                          │臺幣1000、2000│                  │
│金罰鍰提高標│例提高倍數，或其處罰法條無│                          │或3000元折算1 │                  │
│準條例第2 條│罰金刑之規定者，亦同。    │                          │日。          │                  │
│→現行刑法第│                          │                          │              │                  │
│42 條 第3 項│                          │                          │              │                  │
│前段        │                          │                          │              │                  │
├──────┼─────────────┴─────────────┴───────┴─────────┤
│結       論 │1.論罪科刑方面：玆經整體比較結果，以被告行為時之舊法較有利。                              │
│            │2.易刑規定方面（尚無須與論罪科刑規定整體適用）：舊法之易科罰金折算標準較低，暨新法易服勞役│
│            │  之折算標準較高，均為有利。                                                              │
│            │                                                                                          │
└──────┴─────────────────────────────────────────────┘
附錄本案論罪科刑適用之法條：
中華民國刑法第266條
（普通賭博罪與沒收物）
在公共場所或公眾得出入之場所賭博財物者，處1 千元以下罰金
。但以供人暫時娛樂之物為賭者，不在此限。
當場賭博之器具與在賭檯或兌換籌碼處之財物，不問屬於犯人與
否，沒收之。
中華民國刑法第268條
（圖利供給賭場或聚眾賭博罪）
意圖營利，供給賭博場所或聚眾賭博者，處 3 年以下有期徒刑，
得併科3 千元以下罰金。
中華民國刑法第277條第1項(普通傷害罪)
傷害人之身體或健康者，處 3 年以下有期徒刑、拘役或 1 千元
以下罰金。
中華民國刑法第302條
（剝奪他人行動自由罪）
私行拘禁或以其他非法方法，剝奪人之行動自由者，處5 年以下
有期徒刑、拘役或3 百元以下罰金。
因而致人於死者，處無期徒刑或7 年以上有期徒刑，致重傷者，
處3 年以上10年以下有期徒刑。
第1 項之未遂犯罰之。
